【裁判字號】    95,裁,2139
【裁判日期】    950925
【裁判案由】    綜合所得稅
【裁判全文】
最  高  行  政  法  院  裁  定
                                     95年度裁字第02139號
抗  告  人  甲○○
上列抗告人因與相對人財政部臺灣省南區國稅局間綜合所得稅事
件，對於中華民國94年12月14日高雄高等行政法院94年度簡字第
327號裁定提起抗告，本院裁定如下︰
    主  文
抗告駁回。
抗告訴訟費用由抗告人負擔。
    理  由
一、按抗告法院認抗告為不合法或無理由者，應為駁回抗告之裁
    定。
二、本件原審以「訴願之提起，應自行政處分達到或公告期滿之
    次日起三十日內為之。」、「訴願事件有左列各款情形之一
    者，應為不受理之決定：‧‧‧二、提起訴願逾法定期間或
    未於第五十七條但書所定期間內補送訴願書者。」分別為訴
    願法第14條第1項及第77條第2款所明定。又提起撤銷訴訟以
    已經合法訴願為前提，否則為起訴不備其他要件，行政法院
    應以裁定駁回之，亦為行政訴訟法第4條第1項及第107條第1
    項第10款所規定。本件相對人民國（下同）93年9月6日南區
    國稅法二第0000000000號復查決定書，係於93年9月13日以
    郵務送達方式送達抗告人之受雇人即公園音樂會大廈管理委
    員會管理員許坤榮收受，此有大廈管理委員會管理員蓋章簽
    收之掛號郵件收件回執影本附原處分卷可稽。又抗告人係設
    址於高雄市，故其提起訴願之在途期間為5日，則依上開所
    述，抗告人提起訴願之期間，應自93年9月14日起算，計至
    93年10月18日（星期一）即已屆滿。而抗告人遲至94年4月
    18日始提出訴願書，有蓋於訴願書上收文日戳附於訴願卷可
    稽。是抗告人提起訴願時，顯已逾法定不變期間，揆諸首開
    說明，其訴願為不合法。訴願決定以提起訴願已逾法定不變
    期間而為不受理之決定，依法洵無不合。本件既未經合法訴
    願前置程序，抗告人復對之提起撤銷訴訟，即非合法，因而
    駁回抗告人於原審之訴。抗告意旨以大廈管理人員之保全人
    員為管理委員會所雇用，非抗告人之僱用人，如其簽收簿未
    交由當事人簽收時應將原件退件，本件無當事人簽收紀錄，
    不應歸責於抗告人，應准回復原狀云云。惟查一般公寓大廈
    為謀全體住戶之方便，多設有管理處或管理委員會，以統一
    處理大廈內各種事務，並僱用管理員或委由專業保全公司負
    責大廈之安全事宜及代收文件等工作，該管理員或保全人員
    之性質，即與行政訴訟法第72條第2項所規定之受雇人相當
    ；故應送達大廈內住戶之訴訟文件，如由管理員簽名或蓋章
    簽收註明管理員者，應認發生合法送達於本人之效果。本件
    復查決定書依抗告人所載之地址送達，由該地址之大廈管理
    委員會之管理員蓋章簽收，依前述說明已發生送達之效力，
    與當事人事後是否簽收無關。至主張回復原狀一節，於抗告
    人依法向原法院聲請並經原法院核准前不生回復原狀之效力
    。原裁定於法並無不合，抗告人之抗告並無理由，應予駁回
    。
三、依行政訴訟法第104條、民事訴訟法第95條、第78條，裁定
    如主文。
中    華    民    國    95    年    9     月    25    日
                  第六庭審判長法  官  張  登  科
                              法  官  簡  朝  振
                              法  官  葉  百  修
                              法  官  藍  獻  林
                              法  官  林  清  祥
以  上  正  本  證  明  與  原  本  無  異
中    華    民    國    95    年    9     月    25    日
                              書記官  伍  榮  陞


司法院資訊處製作；財團法人民間司法改革基金會備份。
